臺灣板橋地方法院刑事判決　　　　　　　 96年度易字第643號
公　訴　人　臺灣板橋地方法院檢察署檢察官
被　　　告　乙○○
　　　　　　　　　　（現於臺灣新店戒治所執行強制戒治中）
上列被告因贓物案件，經檢察官提起公訴（96年度偵緝字第186號）
，本院判決如下：
    主  文
乙○○無罪。
    理  由
一、公訴意旨略以：被告乙○○明知序號：000000000
    00000號之手機（下稱系爭手機）係來源不明之贓物（
    系爭手機係吳秋月於民國九十四年六月四日下午五時二十分
    許，在臺北縣板橋市○○街三十號前遭搶奪之贓物），仍基
    於收受贓物之犯意，於不詳時、地，向姓名年籍不詳之人收
    受該手機後，復於九十四年六月初某日，在臺北縣三重市某
    賓館，將該手機贈與甲○○（甲○○所涉贓物罪另案審結）
    ，嗣經警調閱手機通聯記錄，始循線查獲上情，因認被告乙
    ○○涉犯刑法第三百四十九條第一項之收受贓物罪嫌云云。
二、按犯罪事實應依證據認定之，無證據不得認定犯罪事實；又
    不能證明被告犯罪者，應諭知無罪之判決，刑事訴訟法第一
    百五十四條第二項、第三百零一條第一項分別定有明文；且
    認定不利於被告之事實，須依積極證據，苟積極證據不足為
    不利於被告事實之認定時，即應為有利於被告之認定，更不
    必有何有利之證據；並認定犯罪事實所憑之證據，雖不以直
    接證據為限，間接證據亦包括在內；然而無論直接或間接證
    據，其為訴訟上之證明，須於通常一般之人均不致有所懷疑
    ，而得確信其為真實之程度者，始得據為有罪之認定，倘其
    證明尚未達到此一程度，而有合理之懷疑存在時，基於無罪
    推定之原則，即應為無罪之判決，最高法院三十年上字第八
    一六號、七十六年台上字第四九八六號判例可資參照。
三、訊之被告乙○○堅決否認有何收受贓物犯行，辯稱：系爭手
    機並非其送給甲○○，也沒有看過該手機等語。經查：
（一）被害人吳秋月所有之上開手機，係於九十四年六月四日下
      午五時二十分許，在臺北縣板橋市○○街三十號前遭人搶
      奪等情，業據被害人吳秋月於警詢時指述綦詳，並有贓物
      認領保管單一紙附卷可稽（見九十五年度偵字第六四五七
      號偵查卷第十九至二十三頁），嗣經警依上開手機序號查
      詢於九十四年六月二十日插卡使用之電話號碼後，查知該
      手機係由張菁紋持有，業據另案被告張菁紋、金建國、甲
      ○○於警、偵訊時供述在卷，並有通聯調閱查詢單二份在
      卷可憑（見上開偵查卷第二十四頁、第二十五頁）。是系
      爭手機係吳秋月被搶奪之贓物，嗣輾轉由另案被告甲○○
      交付金建國再交由張菁紋持有使用無誤，合先敘明。
（二）證人即另案被告甲○○固證稱：系爭手機係被告乙○○所
      贈與云云。然甲○○先於九十五年六月十六日檢察官偵訊
      時證稱：當時被告正在追求我，見我無手機所以主動送給
      我云云（見九十五年度偵字第六四五七號偵查卷第一百頁
      、第一百零一頁）；復於九十六年一月九日檢察官訊問時
      證稱：被告係在我交予金建國手機前幾天在三重市某賓館
      內贈與我的云云（見九十六年度偵緝字第一八六號偵查卷
      第十五頁），嗣於本院審理時則具結改證稱：我與被告是
      一般朋友，被告看我沒有手機用就在三重市○○○路路邊
      拿給我手機，被告並沒有追求我云云。是證人甲○○就被
      告交付手機地點、與被告之關係、為何贈與手機等節，證
      述顯有歧異。參以證人甲○○返還金建國手機時，乃一次
      提供四支手機供金建國挑選一情，亦據另案被告金建國、
      張菁紋於九十五年四月十二日檢察官訊問時供述一致（見
      九十五年度偵字第六四五七號偵查卷第八十四頁至第八十
      六頁），自無法完全排除證人甲○○持有並交付金建國之
      手機來源為被告以外之人之情形，則證人甲○○誤認系爭
      上開手機係被告贈與，即非無可能。況證人甲○○於本院
      審理時亦不否認前因男友許瑞森施用毒品為警查獲懷疑係
      被告檢舉，曾與被告理論之情，衡情二人並非毫無怨隙，
      實難僅憑證人甲○○上開瑕疵之證述，作為對被告不利之
      認定。
（三）綜上所述，證人甲○○之證述有明顯瑕疵，為本院所不採
      ；又無積極證據證明證人甲○○持有並輾轉交付他人使用
      之系爭手機確係來自被告；而公訴人對於被告究於何時、
      地及向何人取得上開手機，亦均未提出證據證明，故依現
      有事證以觀，公訴人提出本案之證明，並未達到通常一般
      之人均不致有所懷疑，而得確信其為真實之程度。此外，
      復查無其他積極證據足資證明被告確有公訴人所指收受贓
      物之犯行，自屬不能證明被告犯罪，爰為無罪判決之諭知
      。
據上論斷，應依刑事訴訟法第三百零一條第一項，判決如主文。
本案經檢察官謝岳龍到庭執行職務。
中　　華　　民　　國　　96　　年　　9　　月　　19 　　日
                  刑事第十五庭  審判長法　官  陳鴻清
                                      法  官  朱嘉川
                                      法  官  劉安榕
上列正本證明與原本無異。
如不服本判決，應於判決送達後十日內敘明上訴理由，向本院提
出上訴狀（應附繕本），上訴於臺灣高等法院。
                                      書記官  楊馥如
中　　華　　民　　國　　96　　年　　9 　　月　　19　　日
